臺灣臺北地方法院刑事判決
111年度審交易字第779號
公  訴  人  臺灣臺北地方檢察署檢察官
被      告  謝佳靜


上列被告因過失傷害案件，經檢察官提起公訴（111年度調院偵
字第154號）後，被告於本院審理中就被訴事實為有罪之陳述，
經檢察官聲請改依協商程序而為判決，本院予以同意，判決如下
：
    主      文
謝佳靜犯過失傷害罪，處拘役參拾日，如易科罰金，以新臺幣壹
仟元折算壹日，緩刑貳年。
    事實及理由
一、本件犯罪事實及證據，除引用附件檢察官起訴書之記載外，
    另據被告於本院審理時坦承犯行，核其自白，與起訴書所載
    事證相符，可認屬實，本案事證明確，被告犯行堪予認定，
    應依法論科。
二、論罪科刑：　
　  核被告所為，係犯刑法第284條前段過失傷害罪。依認罪協
    商結果判決如主文所示，並諭知易科罰金之折算標準。
三、附記事項：
　㈠被告前未曾因故意犯罪受有期徒刑以上刑之宣告，有臺灣高
    等法院被告前案紀錄表一份在卷可稽，本院認經此偵、審程
    序及科刑宣告後，當知所警惕，無再犯之虞，所宣告之刑以
    暫不執行為適當，依刑法第74條第1項第1款規定，併予緩刑
    諭知，以啟自新。
　㈡被告當庭給付告訴人新臺幣（下同）3萬元作為刑事協議，另
    刑事附帶民事移送民事庭，將來判決主文勝訴定讞金額如高
    於3萬元，被告針對上開刑事協議之3萬元可主張抵銷，但民
    事判決勝訴理由，如已將3萬元扣除，被告不得主張抵銷。
    如民事判決主文勝訴定讞金額低於3萬元，被告就低於3萬元
    之差額，不得請求返還。
四、除有刑事訴訟法第455條之4第1項第1款於本訊問程序終結前
    ，被告撤銷協商合意或檢察官撤回協商聲請者；第2款被告
    協商之意思非出於自由意志者；第4款被告所犯之罪非第455
    條之2第1項所定得以協商判決者；第6款被告有其他較重之
    裁判上一罪之犯罪事實者；第7款法院認應諭知免刑或免訴
    、不受理者情形之一，及違反同條第2項「法院應於協商合
    意範圍內為判決；法院為協商判決所科之刑，以宣告緩刑或
    2年以下有期徒刑、拘役或罰金為限」之規定者外，檢察官
    與被告均不得上訴。如有前述得上訴之情形，得自收受判決
    送達之翌日起20日內，向本院提出上訴書狀，上訴於第二審
    法院，併予敘明。
據上論斷，應依刑事訴訟法第455條之2第1項、第455條之8、第4
54條、第455條，刑法第284條前段、第41條第1項前段、第74條
第1項第1款，判決處刑如主文。
本案經檢察官林珮菁提起公訴、檢察官洪敏超到庭執行職務。
中　　華　　民　　國　　111 　年  　 11  　月　　17 　日
                  刑事第二十庭  法　官　洪英花
以上正本證明與原本無異。
不得上訴。
                                書記官  洪啟瑞
中　　華　　民　　國　　111 　年  　 11  　月　　18 　日
附錄本案論罪科刑依據法條全文：
中華民國刑法第284條
因過失傷害人者，處一年以下有期徒刑、拘役或十萬元以下罰金
；致重傷者，處三年以下有期徒刑、拘役或三十萬元以下罰金。
附件：
臺灣臺北地方檢察署檢察官起訴書　
                                  111年度調院偵字第154號
　　被　　　告　謝佳靜　女　32歲（民國00年0月00日生）
　　　　　　　　　　　　住○○市○○區○○街00巷0弄0號7
　　　　　　　　　　　　   樓之1
　　　　　　　　　　　　國民身分證統一編號：Z000000000號
上列被告因過失傷害案件，已經偵查終結，認應該提起公訴，茲
將犯罪事實及證據並所犯法條分敘如下：
　　　　犯罪事實
一、謝佳靜（所涉肇事逃逸罪嫌部分，另為不起訴處分）於民國
    110年10月5日8時45分，騎乘車牌號碼000-000號普通重型機
    車，沿臺北市中正區館前路由南往北方向外側車道行駛，本
    應注意車輛行駛在同向二車道以上之道路，除應依標誌或標
    線之指示行駛外，並應遵守變換車道時，應讓直行車先行，
    並注意安全距離，且依當時天候晴、日間自然光線、路面無
    缺陷、無障礙物，並無不能注意之情形，竟疏未注意禮讓內
    側車道之直行車，即貿然由外側車道變換至內側車道，適翁
    鈺芳騎乘車牌號碼000-0000號普通重型機車沿同路段後方內
    側車道駛至，見狀閃避不及，機車失控，因而人車倒地，致
    翁鈺芳受有右手手肘、右側膝部、右側踝部多處挫擦傷等傷
    害。
二、案經翁鈺芳訴由臺北市政府警察局中正第一分局報告偵辦。
　　　　證據並所犯法條
一、證據清單及待證事實：
編號 證據名稱 待證事實 1 被告謝佳靜於警詢及偵查中之供述 被告於上開時間、地點，騎乘前揭機車貿然左轉之事實。 2 告訴人翁鈺芳於警詢及偵查中之指訴 全部犯罪事實。 3  臺北市政府警察局道路交通事故初步分析研判表、道路交通事故現場圖、道 路交通事故調查報告表㈠㈡、監視器翻拍照片、現場及車損照片 被告於上開時間、地點，騎乘機車，貿然左轉，致告訴人倒地而受有傷害之事實。 4 臺北市立聯合醫院(和平院區)診斷證明書 告訴人受有犯罪事實欄一所載傷害之事實。 
二、被告所為，係犯刑法第284條前段過失傷害罪嫌。
三、依刑事訴訟法第251條第1項提起公訴。
　  此　  致
臺灣臺北地方法院
中　　華　　民　　國　 111　　年　　4 　　月  　25 　日
　　　　　　　　　　　　　　　檢　察　官  林珮菁
本件正本證明與原本無異
中　　華　　民　　國　 111　　年　　5 　　月　　30　　日
        　　　　　　　　　　　書　記　官  蔡嘉晏
附錄本案所犯法條全文
中華民國刑法第284條
因過失傷害人者，處 1 年以下有期徒刑、拘役或 10 萬元以下
罰金；致重傷者，處 3 年以下有期徒刑、拘役或 30 萬元以下
罰金。